【裁判字號】    97,訴,371
【裁判日期】    970507
【裁判案由】    違反毒品危害防制條例
【裁判全文】
臺灣彰化地方法院刑事判決               97年度訴字第371號
公  訴  人  臺灣彰化地方法院檢察署檢察官
被      告  丙○○
                    現羈押在臺灣彰化看守所
選任辯護人  鄭秀珠律師
上列被告因違反毒品危害防制條例案件，經檢察官提起公訴（九
十六年度偵字第一一四八七號、九十七年度偵字第一○七號），
本院判決如下：
    主  文
丙○○販賣第一級毒品，累犯，處有期徒刑貳拾年，扣案之ＮＯ
ＫＩＡ牌行動電話（序號000000000000000號）
壹支沒收，未扣案因販賣第一級毒品所得新臺幣貳萬仟伍佰元
沒收，如全部或一部不能沒收時，以其財產抵償之。
    事  實
一、丙○○（綽號阿肥【臺語】或稱阿Ｖ）前因非法吸用化學合
    成麻醉藥品案件，經臺灣高等法院臺南分院以八十七年度上
    易字第三四九號判處有期徒刑八月確定，因非法販賣化學合
    成麻醉藥品案件，經臺灣高等法院臺南分院以八十七年度上
    訴字第一五六三號判處有期徒刑五年六月確定，上開二案，
    再經臺灣高等法院臺南分院以八十八年度聲字第九四號裁定
    合併定其應執行之刑為有期徒刑六年確定，嗣經送監執行，
    於民國九十二年五月二日因縮短刑期假釋出監付保護管束，
    並於九十三年十月二日因縮刑期滿未經撤銷假釋而執行完畢
    。詎丙○○仍不知悔改，明知海洛因為毒品危害防制條例第
    二條第二項第一款所列管之第一級毒品，不得非法販賣，竟
    基於販賣第一級毒品海洛因以營利之犯意，自九十六年十月
    上旬某日起至九十六年十二月十一日為警逮捕前某日止，在
    不詳地點，以不詳價格，先後向真實姓名年籍不詳、綽號「
    阿源」之成年男子，分別販入數量不詳之第一級毒品海洛因
    多次後，，俟欲購買毒品者撥打丙○○所持用門號0000
    000000號行動電話與其聯繫，並議妥購買毒品之種類
    、數量、金額、時間、地點後，丙○○即攜帶約定數量之第
    一級毒品海洛因至約定地點交付予購買毒品者，並向購買毒
    品者收取價金；或由欲購買毒品者直接前往丙○○位在彰化
    縣田中鎮○○里○○路○段八六號住處，丙○○即當場將第
    一級毒品海洛因交付予購買毒品者，並向購買毒品者收取價
    金。丙○○即以上開方式，先後於如附表所示之時間、地點
    ，販賣如附表所示金額之第一級毒品海洛因予如附表所示之
    購買毒品者，合計所得新臺幣（下同）二萬三千五百元（附
    表所示之購買毒品者，所涉施用毒品部分，均經檢察官另案
    偵辦）。嗣經警於九十六年十二月十一日上午八時三十分許
    ，持本院核發之搜索票至丙○○位在彰化縣田中鎮○○里○○路○段八六號住處搜索，當場查獲丙○○，並扣得丙○○
    所有、供其販賣第一級毒品所用之ＮＯＫＩＡ牌行動電話一
    支（序號000000000000000號），以及門號
    0000000000號ＳＩＭ卡一片，而查悉上情。
二、案經彰化縣警察局田中分局報告臺灣彰化地方法院檢察署檢
    察官偵查起訴。
    理  由
一、按被告以外之人於審判外之言詞或書面陳述，除法律有規定
    者外，不得作為證據。被告以外之人於偵查中向檢察官所為
    之陳述，除顯有不可信之情況者外，得為證據。被告以外之
    人於審判外之陳述，雖不符前四條之規定，而經當事人於審
    判程序同意作為證據，法院審酌該言詞陳述或書面陳述作成
    時之情況，認為適當者，亦得為證據。當事人、代理人或辯
    護人於法院調查證據時，知有第一百五十九條第一項不得為
    證據之情形，而未於言詞辯論終結前聲明異議者，視為有前
    項之同意。刑事訴訟法第一百五十九條第一項、第一百五十
    九條之一第二項、第一百五十九條之五分別定有明文。經查
    ：
  (一)證人即購買毒品者己○○、戊○○、甲○○、陳惠蘭、乙○○於偵查中向檢察官所為證述，雖係被告以外之人於審判外
    之言詞陳述，為傳聞證據，然其等於偵查中向檢察官所為證
    述，既經具結（他字卷第二一、二二、三○之一、三九、五
    九頁），且本院審酌該等言詞陳述係由證人出於自由意識而
    陳述，又無其他證據足認該等陳述有何顯不可信之情事等一
    切情況，依刑事訴訟法第一百五十九條之一第二項規定，認
    上開證人於偵訊中之證述，得採為認定本件犯罪事實所憑之
    證據。
  (二)證人己○○、戊○○、甲○○、陳惠蘭、乙○○於警詢時之
    證述，雖亦屬被告以外之人於審判外之言詞陳述，為傳聞證
    據，然經本院於審理時當庭直接提示而為合法之調查，被告
    、辯護人均未於言詞辯論終結前聲明異議，本院復審酌該等
    言詞陳述係由證人出於自由意識而陳述，並無非法取證之情
    況，依刑事訴訟法第一百五十九條之五之規定，認上開證人
    於警詢時之證述，應得採為認定本件犯罪事實所憑之證據。
二、再按有事實足認被告或犯罪嫌疑人有最輕本刑為三年以上有
    期徒刑之罪嫌，並危害國家安全或社會秩序情節重大，而有
    相當理由可信其通訊內容與本案有關，且不能或難以其他方
    法蒐集或調查證據者，得發通訊監察書。通訊監察書，偵查
    中由檢察官依司法警察機關聲請或依職權核發，審判中由法
    官依職權核發。修正前通訊保障及監察法第五條第一項第一
    款、第二項分別定有明文。本件承辦警員對於被告丙○○所
    持用門號0000000000號行動電話，實施通訊監察
    ，前經臺灣彰化地方法院檢察署核准在案，此有詳載聲監案
    號、案由、監察電話、對象及譯文人等之臺灣彰化地方法院
    檢察署通訊監察書及通訊監察譯文紀錄附卷可參（警卷第八
    頁），係依法所為之通訊監察，應具有證據能力。
三、認定事實之證據及理由：
  (一)上開販賣第一級毒品海洛因之事實，業據被告丙○○於本院
    審理（本院卷第一四六、一四七頁）時，坦承不諱，復有門
    號0000000000號行動電話通訊監察譯文一份（警
    卷一第十四至三○頁，偵字第一一四八七號卷第二○至二六
    頁）、通訊監察錄音光碟一片（本院卷第一○四頁光碟存放
    袋）在卷可稽，以及ＮＯＫＩＡ牌行動電話一支（序號00
    0000000000000號）、門號00000000
    00號ＳＩＭ卡一片扣案為憑。另分別有下列證據可資佐證
    ：
  1.附表編號一部分，經證人己○○於警詢（警卷第四二至四五
    頁）、偵訊（他字卷第十八、十九頁）、本院審理（本院卷
    第一三七至一四○頁）時，證述明確，並有己○○以其所持
    用門號0000000000號行動電話撥打被告所持用門
    號0000000000號行動電話之通訊監察譯文一份（
    警卷第四六至四九頁）、門號0000000000號行動
    電話申設人為己○○之基本資料查詢單一紙（本院卷第一○○頁）在卷可稽，又己○○於上開期間確有施用第一級毒品
    海洛因，亦有臺灣高等法院被告前案紀錄表一份（本院卷第
    六八、六九頁）在卷可考。
  2.附表編號二部分，經證人戊○○於警詢（警卷第三六至三八
    、四一頁）、偵訊（他字卷第十九之一、二○頁）時，證述
    明確，並有戊○○以其所持用門號0000000000號
    行動電話撥打被告所持用門號0000000000號行動
    電話之通訊監察譯文一份（警卷第三九、四○頁）、門號0
    000000000號行動電話申設人為戊○○之基本資料
    查詢單一紙（本院卷第九六頁）在卷可稽，又戊○○於上開
    期間確有施用第一級毒品海洛因，亦有臺灣高等法院被告前
    案紀錄表一份（本院卷第七九、八○頁）在卷可考。
  3.附表編號三部分，經證人陳惠蘭於警詢（警卷第五○至五二
    、五五頁）、偵訊（他字卷第三六、三七頁）、本院審理（
    本院卷第一四三、一四四頁）時，證述明確，並有陳惠蘭以
    其所使用門號000000000號市內電話撥打被告所持
    用門號0000000000號行動電話之通訊監察譯文一
    份（警卷第五三、五四頁，偵字第一一四八七號卷第二○、
    二三、二四頁）、門號000000000號市內電話申設
    人為丁○○之母陳梅、申裝地址為彰化縣田中鎮○○路○段
    一○○巷二四六弄七號丁○○居所之基本資料查詢單一紙（
    本院卷第九八頁）在卷可稽，又丁○○於上開期間確有施用
    第一級毒品海洛因，亦有臺灣高等法院被告前案紀錄表一份
    （本院卷第八八頁）在卷可考。
  4.附表編號四部分，經證人乙○○於警詢（偵字第一○七號卷
    第八至一○、二四頁）、偵訊（他字卷第五六至五八頁）時
    ，證述明確，並有乙○○以其所持用門號00000000
    00號行動電話、所使用門號000000000號市內電
    話撥打被告所持用門號0000000000號行動電話之
    通訊監察譯文一份（偵字第一○七號卷第十一至二三頁，偵
    字第一一四八七號卷第二二頁）、門號000000000
    0號行動電話申設人為乙○○之基本資料查詢單一紙（本院
    卷第九四頁）在卷可稽，又乙○○於上開期間確有施用第一
    級毒品海洛因，亦有臺灣高等法院被告前案紀錄表一份（本
    院卷第九一頁）在卷可考。
  (二)又販賣海洛因係違法行為，非可公然為之，亦無公定價格，
    容易分裝並增減份量，而每次買賣之價量，可能隨時依雙方
    關係深淺、資力、需求量及對行情之認知、來源是否充裕、
    查緝是否嚴緊、購買者被查獲時供述購買對象之可能風險之
    評估等，而異其標準，非可一概而論，從而販賣之利得，除
    被告就販賣之價量俱臻明確供述外，委難察得實情，本件被
    告雖因無法確實記憶取得毒品之確實重量、純度、價格，尚
    無從精確算知其販賣海洛因所獲利潤之數額，然被告於本院
    審理時既供述：其於販入海洛因後，先拿一些起來施用，再
    販賣予他人等語（本院卷第一四七頁），參以我國政府一再
    宣示反毒決心，施用、販賣毒品均屬違法行為，此為國人所
    週知，被告與如附表所示購買毒品者僅係朋友關係，非屬至
    親，被告當無甘冒重典，再按販入價格轉販賣予購買毒品者
    之理，是被告確有營利之意圖及獲利之事實，應堪認定。
  (三)再者，被告之供述與上開購買毒品者之證言，雖因時間經過
    、購買次數頻繁等因素，致對於販賣或購買毒品之次數與金
    額，前後供述、證述略有不同，而無法明確得知被告販賣毒
    品之真實次數與金額，爰依罪疑唯輕之原則，就販賣之次數
    與金額，除前後供述與證述明確、一致者外，均取其最少或
    最低額，而分別認定如附表所示之次數與金額。另說明如下
    ：
  1.附表編號三陳惠蘭部分，證人陳惠蘭於警詢時雖證稱：「（
    妳總共向綽號阿肥購買過幾次毒品？數量價格為何？）約購
    買三至四次毒品完成交易。每次購買五千元。」等語（警卷
    第五一頁）。然證人陳惠蘭於偵訊時，具結證稱：「（妳如
    何跟他購買海洛因？）直接去他家或撥打他0000000
    000號跟他聯絡購買，之前買二千元一次、一千元二次、
    最後一次五千元。」等語（他字卷第三七頁），於本院審理
    時，亦結證稱：「一千元數量的毒品有二次，二千元數量的
    毒品有一次，五千元數量的毒品有一次。」等語（本院卷第
    一四三頁）；另參諸九十六年十一月二十八日下午五時四十
    八分五十五秒之通聯譯文內容（警卷第五四頁），被告該次
    係販賣金額一千元之第一級毒品海洛因予陳惠蘭；九十六年
    十二月五日下午三時三分十六秒之通聯譯文內容（偵字第一
    一四八七號卷第二○頁），被告該次則販賣金額五千元之第
    一級毒品海洛因予陳惠蘭；足徵證人陳惠蘭於警詢時，關於
    每次均向被告購買五千元第一級毒品海洛因之證述，並不可
    採。因此，本院認定被告於九十六年十一月二十八日、同年
    十二月五日，分別販賣一千元、五千元之第一級毒品海洛因
    予陳惠蘭，除上開二次外，自九十六年十一月下旬某日起至
    九十六年十二月五日止，另販賣金額一千元、二千元之第一
    級毒品海洛因予陳惠蘭各一次。
  2.附表編號四乙○○部分，依九十六年十一月十五日上午十一
    時五十四分二十九秒之通聯譯文內容（他字卷第五三頁），
    乙○○於該次通話中，雖向被告表示「要三張」。然證人乙○○於警詢、偵訊時，均證稱：「每次交易約一千元到二千
    元的海洛因。」等語（他字卷第四一、五七頁）；於偵訊時
    ，復證稱：「我記憶中是拿二千元海洛因，有沒有買三千元
    的海洛因，我不確定。」（他字卷第五七頁）；另參以被告
    於本院審理時，亦供稱：乙○○購買毒品的金額應該是在一
    千元、二千元沒有錯等語（本院卷第一四七頁），且無其他
    積極證據足資證明被告於九十六年十一月十五日確實販賣三
    千元之第一級毒品海洛因予乙○○，爰認定被告於九十六年
    十一月十五日係販賣金額二千元之第一級毒品海洛因予乙○○。
  (四)綜上所述，足徵被告之自白確與事實相符，被告販賣第一級
    毒品海洛因之犯行，應堪認定。
四、論罪科刑理由：
  (一)核被告所為，係犯毒品危害防制條例第四條第一項之販賣第
    一級毒品罪。被告因販賣第一級毒品，而持有該級毒品，其
    等持有之低度行為，應為販賣之高度行為所吸收，不另論罪
    。再刑事法若干犯罪行為態樣，本質上原具有反覆、延續實
    行之特徵，立法時既予特別歸類，定為犯罪構成要件之行為
    要素，則行為人基於概括之犯意，在密切接近之一定時、地
    持續實行之複次行為，倘依社會通念，於客觀上認為符合一
    個反覆、延續性之行為觀念，於刑法評價上，即應僅成立一
    罪，學理上所稱「集合犯」之職業性、營業性或收集性等即
    具有重複特質之犯罪均屬之，例如經營、從事業務、收集、
    販賣、製造、散布等行為概念者是（最高法院九十五年度臺
    上字第一○七九號判決意旨參照）。而販毒者於購入毒品後
    ，其罪固已成立，惟其為牟暴利，必於分裝後，再於密接時
    空下反覆為販賣行為，是毒品危害防制條例第四條第一項之
    販賣第一級毒品罪，本質上即具有反覆性，按諸前揭判決意
    旨，行為人縱基於概括之犯意，在密接之一定時間及空間內
    反覆從事毒品之販賣，於行為概念上，應認為係包括一罪，
    是被告先後多次販賣第一級毒品之犯行，仍應論以集合犯而
    以一罪論。末查，被告前因非法吸用化學合成麻醉藥品案件
    ，經臺灣高等法院臺南分院以八十七年度上易字第三四九號
    判處有期徒刑八月確定，因非法販賣化學合成麻醉藥品案件
    ，經臺灣高等法院臺南分院以八十七年度上訴字第一五六三
    號判處有期徒刑五年六月確定，上開二案，再經臺灣高等法
    院臺南分院以八十八年度聲字第九四號裁定合併定其應執行
    之刑為有期徒刑六年確定，嗣經送監執行，於九十二年五月
    二日因縮短刑期假釋出監付保護管束，並於九十三年十月二
    日因縮刑期滿未經撤銷假釋而執行完畢，此有臺灣彰化地方
    法院檢察署刑案資料查註紀錄表及臺灣高等法院被告前案紀
    錄表各一份（本院卷第五至十五頁）在卷可稽，其於受有期
    徒刑執行完畢後，五年以內故意再犯本件有期徒刑以上之罪
    ，為累犯，除法定本刑為死刑、無期徒刑部分，依法不得加
    重外，其罰金刑部分，應依刑法第四十七條第一項規定，加
    重其刑。另被告所為販賣第一級毒品之犯行，僅係零星之小
    額交易，未因此獲有鉅額利潤，其惡性與犯罪情節較諸大量
    走私進口或長期販賣毒品之毒販有重大差異，對社會治安及
    國民健康之危害較輕，本院衡諸上情，認其所為販賣第一級
    毒品之犯行，犯罪情狀尚非無可憫恕，縱量處法定最低度刑
    無期徒刑，仍有情輕法重之嫌，爰依刑法第五十九條規定，
    酌減其刑，並與前開加重其刑部分，依刑法第七十一條第一
    項規定，先加後減。爰審酌被告明知毒品不僅殘害施用者自
    身健康，其因施用毒品而散盡家財、連累家人，或為購買毒
    品鋌而走險者，更不可勝計，竟為謀個人私利而販賣毒品，
    危害社會甚鉅，且前因非法販賣化學合成麻醉藥品，經臺灣
    高等法院臺南分院以八十七年度上訴字第一五六三號判處有
    期徒刑五年六月確定，並於九十三年十月二日因縮刑期滿未
    經撤銷假釋而執行完畢，猶再次販賣毒品，顯不知悔改，另
    考量被告犯罪之手段、販賣毒品之期間、次數、所得利益，
    暨於證人己○○、陳惠蘭在本院審理時證述明確後，始願坦
    承犯行等一切情狀，量處如主文所示之刑。
  (二)按毒品危害防制條例第十九條第一項規定，犯第四條之罪者
    ，其供犯罪所用或因犯罪所得之財物，均沒收之，如全部或
    一部不能沒收時，追徵其價額或以其財產抵償之。但該條項
    並無如同條例第十八條第一項所定「不問屬於犯人與否，沒
    收之」之明文，自屬相對沒收主義之立法。是其應沒收之物
    ，應以屬被告所有者為限（最高法院九十五年度臺上字第三
    ○五號判決意旨參照）。扣案之ＮＯＫＩＡ牌行動電話（序
    號000000000000000號）一支，係被告所有
    、供其販賣第一級毒品所用之物，此經被告於本院審理時，
    陳明在卷（本院卷第一四六、一四七頁），應依毒品危害防
    制條例第十九條第一項規定，宣告沒收。至於扣案之門號0
    000000000號ＳＩＭ卡一片，門號申設人為陳源修
    ，此有行動電話基本資料查詢單一紙（本院卷第九七頁）在
    卷可佐，上開行動電話門號申設人既非被告，則該片ＳＩＭ
    卡即非屬被告所有之物，自不得宣告沒收；另扣案之ＯＫＷ
    ＡＰ牌行動電話一支（內裝門號0000000000號Ｓ
    ＩＭ卡一片），雖屬被告所有，然被告既否認係供其犯本案
    所用之物，或因本案犯罪所得之物，復查無積極事證足資證
    明，且非屬違禁物，亦不得宣告沒收。
  (三)再按毒品危害防制條例第十九條第一項規定，犯販賣毒品罪
    者，其犯罪所得之財物均沒收之，係採義務沒收主義。故販
    賣毒品所得之對價，不問其中成本若干，利潤多少，均應全
    部諭知沒收，貫徹政府查禁煙毒之決心，以符立法本旨（最
    高法院九十一年度臺上字第二四一九號判決意旨參照）。被
    告因販賣第一級毒品所得之對價，為二萬三千五百元，雖未
    扣案，仍應依上開說明及毒品危害防制條例第十九條第一項
    規定，宣告沒收，如全部或一部不能沒收時，以其財產抵償
    之。
五、公訴意旨另以：被告另基於販賣第一級毒品海洛因之犯意，
    於九十六年七月某日，販賣金額一千元之第一級毒品海洛因
    予甲○○一次，因認被告此部分亦涉犯毒品危害防制條例第
    四條第一項之販賣第一級毒品罪嫌等語。按犯罪事實應依證
    據認定之，無證據不得認定犯罪事實，又不能證明被告犯罪
    者，應諭知無罪之判決，刑事訴訟法第一百五十四條第二項
    、第三百零一條第一項分別定有明文。而事實之認定，應憑
    證據，如未能發現相當之證據，或證據不足以證明，自不能
    以推測或擬制之方法，以為裁判基礎（最高法院四十年臺上
    字第八六號判例意旨參照）。又認定犯罪事實所憑之證據，
    雖不以直接證據為限，間接證據亦包括在內；然而無論直接
    或間接證據，其為訴訟上之證明，須於通常一般之人均不致
    有所懷疑，而得確信其為真實之程度者，始得據為有罪之認
    定（最高法院七十六年臺上字第四九八六號判例意旨參照）
    。公訴人認被告另涉上開犯行，無係以證人即購買毒品者甲○○於警詢、偵訊之證述，作為主要論據。訊據被告堅決否
    認另有上開販賣第一級毒品之犯行，辯稱：伊沒有賣毒品給
    甲○○等語。經查，證人甲○○於九十六年十二月十一日警
    詢、偵訊時，雖曾證稱：伊於九十六年七月初，曾在彰化縣
    田中鎮○○路旁，向被告購買一次第一級毒品海洛因等語（
    警卷第三一至三五頁，他字卷第二九、三○頁）。然證人甲○○於本院審理時，具結證稱：「（曾否向丙○○購買過毒
    品？）以前我曾經與丙○○一起施用毒品，但是沒有向丙○○購買過毒品。」「（剛剛證稱於警詢中所述關於有向丙○○購買的部分是不實在？）是的，我只是曾經與丙○○一起
    施用毒品。」「（之前於偵查中所述，是否實在？）因為於
    警詢中所製作的筆錄是警察要我配合，檢察官沒有逼問我，
    我於偵查中所述是沒有辦法，是警察要我配合他，所以我於
    偵查中所述不實在。」等語（本院卷第一四一頁）；參以證
    人己○○、戊○○、陳惠蘭、乙○○證述其等向被告購買第
    一級毒品海洛因之時間，均為九十六年十月至十二月之間，
    與證人甲○○證述其向被告購買第一級毒品海洛因之時間為
    九十六年七月初，相距達三個月之久，復無其他積極證據足
    資證明被告自九十六年七月初起，即開始販賣第一級毒品海
    洛因之事實，則證人甲○○於警詢、偵訊時之證述，是否屬
    實，顯非無疑。況且，被告於本院審理時，既已坦承如附表
    所示販賣第一級毒品海洛因之全部犯行，倘若其於九十六年
    七月初確曾販賣第一級毒品海洛因予甲○○，應無單獨就該
    次販賣第一級毒品海洛因之事實，再行否認之必要。此外，
    本院復查無其他積極證據足資證明被告另有公訴人所指之上
    開犯行，此部分要屬不能證明被告犯罪，惟因公訴人認此部
    分與前揭起訴業經論罪科刑之販賣第一級毒品部分，具有集
    合犯之包括一罪關係，爰不另為無罪之諭知，併此敘明。
據上論斷，應依刑事訴訟法第二百九十九條第一項前段，毒品危
害防制條例第四條第一項、第十九條第一項，刑法第十一條前段
、第四十七條第一項、第五十九條，判決如主文。
本案經檢察官蔡曉崙到庭執行職務。
中    華    民    國    97    年    5     月    7     日
                     刑事第六庭   審判長法官  王義閔
                                        法官  林欣苑
                                        法官  鄭舜元
以上正本證明與原本無異。
如不服本判決，應於判決送達後10日內，向本院提出上訴書狀，
上訴書狀應「敘述具體上訴理由」，並按他造當事人之人數附繕
本。「切勿逕送上級法院」。
中    華    民    國    97    年    5     月    7     日
                                      書記官  呂雅惠
 附表：販賣第一級毒品海洛因：
┌──┬───────────┬────────────┬───────────┬───────────┐
│編號│販賣時間、地點        │販賣次數、金額          │購買毒品者、聯繫方式  │所得財物              │
├──┼───────────┼────────────┼───────────┼───────────┤
│一  │(一)九十六年十一月十八日│(一)一千元一次。          │己○○（綽號空軍）以所│合計五千元。          │
│    │  下午四時許，在彰化縣│(二)一千元一次。          │持用門號0000000│                      │
│    │  田中鎮○○路順天宮前│(三)一千元一次。          │二六一號行動電話撥打陳│                      │
│    │  。                  │(四)二千元一次。          │景福所持用門號○九一一│                      │
│    │(二)九十六年十一月二十日│合計四次。              │九三三二三三號行動電話│                      │
│    │  晚上六時許，在上開順│                        │聯繫。                │                      │
│    │  天宮前。            │                        │                      │                      │
│    │(三)九十六年十一月二十二│                        │                      │                      │
│    │  日下午一時許，在上開│                        │                      │                      │
│    │  順天宮前。          │                        │                      │                      │
│    │(四)除上開三次外，自九十│                        │                      │                      │
│    │  六年十月上旬某日起至│                        │                      │                      │
│    │  同年十一月二十二日止│                        │                      │                      │
│    │  ，另有一次，在上開順│                        │                      │                      │
│    │  天宮前。            │                        │                      │                      │
├──┼───────────┼────────────┼───────────┼───────────┤
│二  │九十六年十一月二十九日│五百元一次。            │戊○○以所持用門號○九│合計五百元。          │
│    │中午某時許，在彰化縣田│                        │00000000號行動│                      │
│    │中鎮○○路某處。      │                        │電話撥打丙○○所持用門│                      │
│    │                      │                        │號0000000000│                      │
│    │                      │                        │號行動電話聯繫。      │                      │
├──┼───────────┼────────────┼───────────┼───────────┤
│三  │(一)九十六年十一月二十八│(一)一千元一次。          │陳惠蘭以所使用門號○四│合計九千元。          │
│    │  日下午五時許，在陳景│(二)五千元一次。          │0000000號市內電│                      │
│    │  福位於彰化縣田中鎮復│(三)一千元一次；二千元一次│話撥打丙○○所持用門號│                      │
│    │  興里山腳路四段八六號│  。                    │0000000000號│                      │
│    │  住處。              │合計四次。              │行動電話聯繫，或直接前│                      │
│    │(二)九十六年十二月五日下│                        │往丙○○上開住處。    │                      │
│    │  午三時許，在丙○○上│                        │                      │                      │
│    │  開住處。            │                        │                      │                      │
│    │(三)除上開二次外，自九十│                        │                      │                      │
│    │  六年十一月下旬某日起│                        │                      │                      │
│    │  至九十六年十二月五日│                        │                      │                      │
│    │  止，另有二次，在陳景│                        │                      │                      │
│    │  福上開住處。        │                        │                      │                      │
├──┼───────────┼────────────┼───────────┼───────────┤
│四  │(一)九十六年十一月十五日│(一)二千元一次。          │乙○○以所持用門號○九│合計九千元。          │
│    │  中午十二時許，在陳景│(二)一千元一次。          │00000000號行動│                      │
│    │  福上開住處。        │(三)一千元一次。          │電話或門號○四八七四九│                      │
│    │(二)九十六年十一月十七日│(四)一千元一次。          │二五○號市內電話撥打陳│                      │
│    │  下午五時許，在丙○○│(五)一千元一次。          │景福所持用門號○九一一│                      │
│    │  上開住處。          │(六)二千元一次。          │九三三二三三號行動電話│                      │
│    │(三)九十六年十一月十八日│(七)一千元一次。          │聯繫。                │                      │
│    │  晚上八時許，在丙○○│合計七次。              │                      │                      │
│    │  上開住處。          │                        │                      │                      │
│    │(四)九十六年十一月十九日│                        │                      │                      │
│    │  下午五時許，在丙○○│                        │                      │                      │
│    │  上開住處。          │                        │                      │                      │
│    │(五)九十六年十一月二十二│                        │                      │                      │
│    │  日上午十時許，在陳景│                        │                      │                      │
│    │  福上開住處。        │                        │                      │                      │
│    │(六)九十六年十一月二十七│                        │                      │                      │
│    │  日下午三時許，在陳景│                        │                      │                      │
│    │  福上開住處。        │                        │                      │                      │
│    │(七)除上開六次外，自九十│                        │                      │                      │
│    │  六年十一月中旬某日起│                        │                      │                      │
│    │  至九十六年十一月二十│                        │                      │                      │
│    │  七日止，另有一次，在│                        │                      │                      │
│    │  丙○○上開住處。    │                        │                      │                      │
└──┴───────────┴────────────┴───────────┴───────────┘
附錄：論罪科刑法條：
毒品危害防制條例第4條
製造、運輸、販賣第一級毒品者，處死刑或無期徒刑；處無期徒
刑者，得併科新臺幣1千萬元以下罰金。
製造、運輸、販賣第二級毒品者，處無期徒刑或7年以上有期徒
刑，得併科新臺幣7百萬元以下罰金。
製造、運輸、販賣第三級毒品者，處5年以上有期徒刑，得併科
新臺幣5百萬元以下罰金。
製造、運輸、販賣第四級毒品者，處3年以上10年以下有期徒刑
，得併科新臺幣3百萬元以下罰金。
製造、運輸、販賣專供製造或施用毒品之器具者，處1年以上7
年以下有期徒刑，得併科新臺幣1百萬元以下罰金。
前五項之未遂犯罰之。


司法院資訊處製作；財團法人民間司法改革基金會備份。
